---
title: "Actividad 6"
author: "Matías Martínez"
date: "25 de abril de 2018"
output: pdf_document
---

```{r setup, include=FALSE}
knitr::opts_chunk$set(echo = TRUE)
```



####Ejercicio 2

```{r,echo=FALSE}
library(tidyverse)
```

1. 
```{r}
nrow(filter(mpg,year==2008 & hwy>31))

```

2.
```{r}
nrow(filter(mpg,cty==9 | hwy>90))
```

3.
```{r}
select(mpg,displ,hwy)
```

4.
```{r}
select(mpg,trans:hwy)
```

5.
```{r}
mutate(mpg,lxkm=hwy*(3.78541/1.60934))
```



#####Ejercicio 3


```{r,echo =TRUE}
library("productplots")
str(happy)
```




1.

```{r,echo=TRUE}
filter(happy,!is.na(happy)) %>% group_by(sex,happy,year) %>% summarise(cont=n()) %>%arrange(year) %>% group_by(year,sex) %>% mutate(percent=(cont/sum(cont)*100))
```







2.
```{r,echo=TRUE}

filter(happy,!is.na(happy)) %>% group_by(sex,happy,year) %>% summarise(cont=n()) %>% arrange(year) %>% group_by(year,sex) %>% mutate( percent=(cont/sum(cont)*100)) %>% 
  ggplot(aes( x=year, y=percent, colour=happy))+
  geom_point() + geom_smooth( method = 'loess') + 
  labs(x="Año",y="Porcentaje",title="Gráfico de dispersión: Niveles de felicidad desde 1972 a 2006") +
  facet_wrap(~sex) +
  theme_bw(base_size = 12) + theme(plot.title = element_text(hjust = 0.5,colour="slateblue4",size=14,face="plain")) +
  guides(fill=guide_legend(title="Felicidad")) + scale_fill_manual(values=c("firebrick3","seagreen3","royalblue4"))

```







3.

```{r,echo=TRUE }
filter(happy,!is.na(happy)) %>% group_by(sex,happy,age) %>% summarise(cont=n()) %>%arrange(age) %>% group_by(age,sex) %>% mutate(percent=(cont/sum(cont)*100))  %>% 
  ggplot(aes(x=sex, y=percent, fill=happy, clour=happy)) +
  geom_boxplot() +
  geom_jitter( alpha= 0.25, width = 0.20) +
  labs( x="Sexo", y="Porcentaje", title= "Diagrama de caja: Niveles de felicidad en el tiempo según sexo",caption= "Nota: cada punto representa la proporción correspondiente a un año del período 1972 - 2006.") + 
  facet_wrap( ~happy) +
  theme_bw() + 
  theme_bw( base_size = 12) +
  theme( plot.title = element_text( hjust = 0.5, colour="slateblue4", size=14,face="plain")) +
  guides( fill=FALSE) + 
  scale_fill_manual( values=c("firebrick3","seagreen3","royalblue4"))

```

Se denotan tendencias similares y estables en el tiempo para ambos sexos en los distintos niveles, con altos porcentajes de individuos bastante felices (aprox. un 60%) y bajos para los no felices. No obstante, pese a una mayor dispersion para los hombres en los niveles de "muy feliz"" y "bastante feliz" principalmente, es apresurado concluir sin  nivel exploración de datos superior.






4.

```{r,echo=TRUE}

filter(happy,!is.na(happy)) %>% group_by(sex,happy,age) %>% summarise(cont=n()) %>%arrange(age) %>% group_by(age,sex) %>% mutate(percent=(cont/sum(cont)*100))  %>% 
  ggplot(aes( x=age, y=percent, fill=happy)) + 
  geom_area() + 
  labs( x="Edad",y="Porcentaje",title= "Gráfico de dispersión: Niveles de felicidad según edad") + 
  facet_wrap( ~sex) +
  theme_bw() + 
  scale_fill_manual( values=c("slategray2","cyan3","royalblue4")) +
  guides( fill=guide_legend( title="Felicidad")) +  theme( plot.title = element_text( hjust = 0.5, colour="darkslategray", size=14, face="plain"))

```


Se distingue a lo largo de los años estabilidad en la proporción de personas no felices, empero, el nivel "muy alto" en el sexo masculino crece incesantemente hasta acercarse a los 75 años y luego decrece con notoriedad. En las mujeres este recorrido es notoriamente leve y su decaimiento comieza al sobrepasar los 60 años.


```{r,echo =TRUE}

filter(happy,!is.na(happy)) %>% group_by(sex,happy,age) %>% summarise( cont=n()) %>%arrange(age) %>% group_by(age,sex) %>% mutate(percent=(cont/sum(cont)*100)) %>% filter(happy== "very happy") %>%
  ggplot(aes( x=age, y=percent, colour=sex , fill=sex)) +
  geom_point() +
  geom_smooth( method= "loess", se=FALSE) + 
  labs( x="Edad", y ="Porcentaje", title= "Gráfico de dispersión con ajuste : Nivel muy feliz según edad") +
  theme( plot.title = element_text(hjust = 0.5, colour="darkslategray", size=14,face="plain"))
```






5.

Se considera adecuado el uso de mosaicos.

```{r,echo=FALSE}

library(ggmosaic)
```

```{r,echo=TRUE}

happy %>% filter(!is.na(happy)) %>% group_by(happy,marital) %>% arrange(marital)%>% group_by(marital,happy) %>% summarise(cont=n()) %>%
     ggplot() +
  geom_mosaic(aes( weight=cont, x=product(happy,marital), colour=happy, fill=happy), na.rm=TRUE,) +
  labs( x="Estado civil", y="Porcentaje", title="Gráfico de mosaicos: Porcentaje niveles de felicidad según estado civil") +
  theme_minimal( base_size=11) +
  guides( fill=guide_legend(title = "Felicidad", reverse = TRUE)) + scale_x_productlist( labels=labels) +
  coord_flip() +
  theme( plot.title = element_text( hjust = 0.5, colour="darkslategrey", size=13.7, face="plain")) +
  guides( fill=guide_legend( title="Felicidad")) +
  scale_fill_manual( values=c("firebrick3","seagreen3","royalblue4"))

```


Las personas casadas ameas de ser casi un 50% de los encuestados, registran los porcentajes más altos para "muy feliz" y la menor proporcion para el nivel "no feliz".


```{r,echo=TRUE}

happy %>% filter(!is.na(happy)) %>% group_by(happy,finrela) %>%  arrange(finrela)%>% group_by(finrela,happy) %>% summarise( cont=n()) %>%
  ggplot() +
  geom_mosaic(aes( weight=cont,x =product(happy,finrela), colour=happy, fill=happy)) + 
  labs( x="Situación Financiera", y="Porcentaje",title="Gráfico de mosaicos: Niveles de felicidad según condición financiera") +
  theme_minimal() +
  scale_x_productlist( labels=labels) +
  scale_fill_manual( values=c("firebrick3","seagreen3","royalblue4")) +
  coord_flip() +
  guides( fill=guide_legend( title="Felicidad")) +
  guides( fill=guide_legend( title="Felicidad")) +
  theme( plot.title = element_text(hjust = 0.5,colour="darkslategrey", size=13.7, face="plain"))

```

 A mejor condicion financiera, disminuye el porcentaje de personas no felices.






6.

```{r,echo=TRUE}

happy %>% filter(!is.na(happy)) %>% group_by(happy,degree) %>%  arrange(degree)%>% group_by(degree,happy) %>% summarise(cont=n()) %>%
  ggplot() +
  geom_mosaic(aes( weight=cont,x =product(happy,degree), colour=happy, fill=happy)) + 
  labs( x="Escolaridad", y="Porcentaje", title="Gráfico de mosaicos: Niveles de felicidad según educación") +
  theme_minimal() +
  scale_x_productlist( labels=labels) +
  scale_fill_manual(values=c("firebrick3","seagreen3","royalblue4")) +
  coord_flip() +
  guides(fill=guide_legend(title="Felicidad")) +
  theme( plot.title = element_text(hjust = 0.55, colour="grey20", size=14.2, face="plain"))
```

La tendencia es clara, los encuestados con un grado educativo superior, presentan menor proporción de "no feliz".





7.

```{r,echo=TRUE}

levels(happy$health)


happy %>% filter(!is.na(happy)) %>% group_by(happy,health) %>%  arrange(health) %>% group_by(health,happy) %>% summarise(cont=n()) %>%drop_na() %>%
  ggplot() +
  geom_mosaic(aes( weight=cont, x=product(happy,health), colour=happy, fill=happy)) +
  labs( x="Salud", y="Porcentaje", title="Gráfico de mosaicos: Niveles de felicidad según salud") +
  scale_fill_manual( values=c("firebrick3","seagreen3","royalblue4")) +
  theme( plot.title = element_text( hjust = 0.4, colour="purple4", size=14.2, face="plain")) +
  guides( fill=guide_legend(title="Felicidad"))


```














